最高法院刑事判決　　　　　　　　　 111年度台上字第3431號
上　訴　人　臺灣高等檢察署檢察官蔡麗清
被　　　告　古隆圓


選任辯護人　蔡尚樺律師
上列上訴人因被告公共危險案件，不服臺灣高等法院中華民國11
1年4月28日第二審判決（111 年度交上訴字第28號，起訴案號：
臺灣桃園地方檢察署107年度偵字第10977號），提起上訴，本院
判決如下：
    主  文
上訴駁回。                         
    理  由
一、按刑事妥速審判法第9 條第1 項規定，除同法第8 條情形外
    ，第二審法院維持第一審所為無罪判決，提起上訴之理由，
    以該判決所適用之法令牴觸憲法、判決違背司法院解釋或違
    背判例者為限。同條第2 項並明定刑事訴訟法第377 條至第
    379 條、第393 條第1 款規定，於前項案件之審理，不適用
    之。係專就該法第8 條情形以外之第二審法院維持第一審諭
    知被告無罪判決之案件，對於檢察官或自訴人提起第三審上
    訴所設上訴理由之嚴格限制。是檢察官對於上開案件提起第
    三審上訴，上訴理由書狀應具體敘明原判決有何刑事妥速審
    判法第9 條第1 項各款所列事項，係屬法定要件。如果上訴
    理由書狀並未具體敘明該等事項，或形式上雖係以判決所適
    用之法令牴觸憲法，或判決違背司法院解釋、本院判例為由
    ，實際上所指摘之情事，顯然與該法第9 條第1 項所列之上
    訴理由不相適合者，均應認其上訴為不合法律上之程式，予
    以駁回。
二、本件檢察官起訴被告古隆圓涉犯駕駛動力交通工具肇事致人
    死傷而逃逸罪嫌部分，經原審審理結果，以不能證明被告犯
    罪，因而維持第一審該部分所為諭知無罪之判決，駁回上訴
    人在第二審之上訴，已敘明其認定之理由。又司法院釋字第
    777 號解釋意旨：民國88年4 月21日增訂公布之刑法第 185
    條之4 「駕駛動力交通工具肇事，致人死傷而逃逸者」之規
    定，其中有關「肇事」部分，可能語意所及之範圍，包括「
    因駕駛人之故意或過失」或「非因駕駛人之故意或過失」，
    就非因駕駛人之故意或過失所致事故之情形是否構成「肇事
    」，尚非一般受規範者所得理解或預見，於此範圍內，其文
    義有違法律明確性原則，此違反部分，應自本解釋公布之日
    （按即108年5月31日）起失其效力。而原判決以被告對於本
    件交通事故不能證明具有過失，則其非因過失所致人死傷之
    交通事故，尚執得以行為時之刑法第185條之4規定據以論處
    ，所為論據，與上揭司法院釋字第777 號解釋並不相違。檢
    察官就此部分提起第三審上訴，上訴意旨指摘原判決關於本
    罪之解釋與適用，違反司法院釋字第777 號解釋意旨等語。
    自非適法之第三審上訴理由。另上訴意旨援用之本院110 年
    度台上字第613號判決以及111年度台上字第150 號判決，要
    非刑事妥速審判法第9條第1項規定所稱之「判例」，至為明
    確。是故，上訴意旨所指摘之情事，顯然與該法第9條第1項
    所列之上訴理由不相適合者，均應認其上訴為不合法律上之
    程式，予以駁回。
據上論結，應依刑事訴訟法第395條前段，判決如主文。
中    華    民    國   111    年    8     月    4     日
                  刑事第二庭審判長法  官  林  勤  純  
                                  法  官  莊  松  泉  
                                  法  官  李  釱  任  
                                  法  官  吳  秋  宏  
                                  法  官  王  梅  英  
本件正本證明與原本無異
                                  書記官
中    華    民    國   111    年    8     月    10    日